【裁判字號】    90,簡上,73
【裁判日期】    900829
【裁判案由】    違反就業服務法
【裁判全文】
臺灣桃園地方法院刑事判決                            九十年度簡上字第七三號
    上  訴  人
    即  被  告  甲○○
    選任辯護人  詹文凱律師
右列上訴人因違反就業服務法案件，不服本院中壢簡易庭中華民國九十年四月二十七
日第一審簡易判決（九十年度壢簡字第三一二號，偵查案號九十年度偵字第四五五八
號），提起上訴，經本院管轄之第二審地方法院合議庭改依通常程序審理，茲判決如
左：
        主  文
原判決撤銷。
甲○○無罪。
        理  由
一、公訴意旨略以：被告甲○○明知雇主未經許可不得聘僱或留用許可失效在中華民
    國工作之外國人，竟於民國九十年三月八日起，至同年月十二日止，以提供住宿
    、飲食為代價，未經許可繼續僱用菲律賓籍勞工EVANGELISTA、ASUNCION、
    DESVARRO三人，在桃園縣觀音鄉○○路○段七八一號其所獨資經營之自助餐店中
    從事便當包裝及環境清潔工作，嗣於九十年三月十二日十一時許為警在上址當場
    查獲。因認被告涉有違反就業服務法第五十三條第一款之罪嫌，應依同法第五十
    八條第一項前段論斷。
二、公訴人認被告涉有上開罪嫌，無非係以證人即菲律賓籍勞工EVANGELISTA、
    ASUNCION、DESVARRO三人於警訊中所述，及居留外僑作業外勞詳細資料表三張、
    臨檢記錄表一紙等情資為論據。
三、按犯罪事實應依證據認定之，無證據不得推定其犯罪事實；又不能證明被告犯罪
    者，應諭知無罪之判決，刑事訴訟法第一百五十四條及第三百零一條第一項分別
    定有明文。
四、訊據被告甲○○堅決否認右揭犯行，辯稱：因該三名菲律賓籍外勞託伊向警員自
    首，冀能返回菲律賓，在等待遣返期間內，暫時先寄住伊店內樓上，伊雖有提供
    食宿予該三名菲律賓籍外勞，但並未聘僱渠等在自助餐廳工作等語。經查：
    （一）訊之證人即經警查獲之菲律賓籍外勞EVANGELISTA、ASUNCION、DESVARRO
          三人固均坦承在被告所獨資經營之自助餐店中協助包裝便當、整理環境等
          情，惟均否認有聘僱之情，均稱：並無金錢給付問題，係因被告提供食宿
          而主動幫忙等語，而遍觀全卷並無渠等薪資數額、聘僱期間等證據，則公
          訴人所指聘僱乙節，已堪置疑。
    （二）復查，上開菲律賓籍外勞其中EVANGELISTA、ASUNCION二人確曾於九十年
          三月八日前往新竹市警察局第二分局自首，並由被告擔任保證人等情，此
          有保證書一紙附卷可稽，復據證人即警員歐陽鴻嵐到庭證述屬實，自堪認
          定。稽之證人歐陽鴻嵐另證述：逃逸外勞自首後，約一星期至十天左右即
          會遣返等語（見本院九十年七月二十四日審理筆錄），則被告果有聘僱之
          意，實無偕同渠等前往警局自首之理，又被告既明知該等外籍勞工行將遣
          返，衡情亦無再加以聘僱之可能。準此，上開三名外勞既然於遣返前暫時
          寄居於被告住所，渠等基於人情義理，協助被告包裝便當、整理環境，尚
          符情理之常，被告主觀上既無聘僱之意，則該等外勞提供之勞務與被告提
          供之食宿，顯難遽以認定必有對價關係，是被告前揭所辯洵屬可採。
    （三）綜上，並無證據證明被告確曾雇用上開三名菲律賓籍外勞，該等外勞提供
          之勞務與被告提供之食宿，亦乏證據證明必有對價關係。此外，本院復查
          無其他積極證據，足資證明被告確有如公訴人所指之犯行，是以揆諸前揭
          說明，被告犯罪不能證明，自應為無罪之諭知。原審漏未斟酌及此，即逕
          予論罪科刑，於法尚有違誤。被告上訴意旨指摘原審判決不當，為有理由
          ，自應由本院將原判決撤銷並改判如主文。
五、本件有刑事訴訟法第四百五十一條之一第四項但書第三款情形，依同法第四百五
    十二條規定，應適用通常程序審判，附此敘明。
據上論斷，應依刑事訴訟法第四百五十二條、第四百五十五條之一第三項、第三百六
十九條第一項前段、第三百六十四條、第三百零一條第一項前段，判決如主文。
本案經檢察官胡樹德到庭執行職務
中      華      民      國    九十      年      八      月    二十九    日
                                臺灣桃園地方法院刑事第一庭
                                        審判長法官  吳爭奇
                                              法官  范明達
                                              法官  陳永來
右正本證明與原本無異。
如不服本判決，應於判決送達後十日內向本院提出上訴狀( 應附繕本 )，上訴於
臺灣高等法院。
                                           書記官   洪明媚
中      華      民      國     九十     年      八     月      三十    日


司法院資訊處製作；財團法人民間司法改革基金會備份。
